# 请教陈版关于多次并购情况下商誉减值的问题

提问人：where123 时间：2019-12-23 08:05:07
背景：公司于 2018 年 1 月现金收购被收购方 60% 的股权，形成 3 亿的商誉，收购日被收购方估值 7 亿； 2019 年 5 月，在未改变估值的情况下，公司又收购被收购方剩余 40% 的股权，收购溢价冲减了资本公积（此处的讨论均站在非一揽子交易的基础上）。被收购方自 2018 年 1 月至 2019年 5 月持续经营产生的净资产为 6000 万， 2019 年预计被收购方无法完成业绩承诺，资产组可收回金额调整为 5 亿。在还原整体商誉的情况下，测算的资产组减值金额为 2.6 亿。
请问陈版：
1 、计算商誉减值的时候是否需要还原整体商誉？截止目前已实际 100%控股的情况下，还原整体商誉是否存在扩大目前资产组账面价值的问题（即认为 33% 部分产生的商誉已摊薄在了资产公积中，持续经营的利润可以视同由收购方完全享有，摊薄后商誉减值金额 0.6 亿）？
2 、假如还原整体商誉，商誉减值金额是 2.6 亿还是 1.56 亿（2.6 亿*60%）合适？

回答人：chenyiwei
1 、仍需还原整体商誉。尽管目前已经 100% 持股，但合并报表层面的商誉还是对应于最初取得控制权时的 60%股权的。
2 、减值金额仍为 1.56 亿元。
参考：《计学撮要 2018 》之 “问题 1-3-6（收购少数股权交易对期末商誉减值测试的影响）”。